【裁判字號】    95,交抗,493
【裁判日期】    950629
【裁判案由】    違反道路交通管理處罰條例
【裁判全文】
臺灣高等法院交通事件裁定             95年度交抗字第493號
抗  告  人
即受處分人  甲○○
                    3
上列抗告人因違反道路交通管理處罰條例案件，不服臺灣桃園地
方法院，中華民國95年5月12日所為裁定（95年度交聲字第171號
），提起抗告，本院裁定如下：
    主  文
抗告駁回。
    理  由
一、本件抗告意旨略以：抗告人即受處分人甲○○於民國95年1
    月3日晚間8時8分許，騎乘車牌號碼VLC－068號輕型機車，
    行經桃園縣八德市○○街、大福街口處，綠燈左轉，詎警員
    為求績效，胡亂扣案，舉發抗告人有「駕車行經有燈光號誌
    管制之交岔路口闖紅燈」之違規情事，而遭處罰鍰新臺幣
    1,800 元，並記違規點數3點在案。惟抗告人並無闖紅燈之
    行為，實乃警員為求績效，胡亂扣案，請求撤銷原裁定云云
    。
二、按汽車（包含機器腳踏車）駕駛人，行經有燈光號誌管制之
    交岔路口闖紅燈者，處新臺幣1,800元以上5,400元以下罰鍰
    ，並記違規點數3點，道路交通管理處罰條例第53條、第63
    條第1項第3款分別定有明文。而依違反道路交通管理事件統
    一裁罰基準表所載，倘違規者係騎乘機器腳踏車，並於期限
    內繳納或到案聽候裁決者，即應處罰鍰新臺幣1,800元，並
    記違規點數3點。
三、經查：
（一）、抗告人雖具狀否認有何闖紅燈之違規情事，然其騎乘車
        牌號碼VLC－068號輕型機車，行經桃園縣八德市○○街
        、大福街有燈光號誌管制之交岔路口，於大明街紅燈時
        逕行左轉大福街而闖紅燈之事實，業經當日值勤警員范
        平原、替代役役男楊仕偉先後到庭結證屬實，2人就抗
        告人闖紅燈及其等攔停之過程、抗告人被攔停後之說詞
        、路口交通號誌之運作情形等證詞，均互核相符，並有
        警員范平原繪製之現場圖可供參照，所證堪信為真。
（二）、又交通警察掣單舉發違反道路交通管理處罰條例所列之
        違規事實，本質上為行政處分，係公務員基於職務上之
        權力，依法就特定之具體事件所為之具公法上效果之單
        方面行政行為，基於公務員為公法上行為具有公信力之
        原則，該行政行為當可被推定為真正，其據以依法處分
        之事實認定亦為正確無誤，反之若謂公務員一切行政行
        為均需預留證據以證其實，則國家行政勢必窒礙難行，
        況本件警員見違規停車於舉發地點時間甚短，難期舉發
        警員於目睹違規行為當時立即蒐證，設非已具充足之證
        據足資證明值勤警員有捏造事實違法取締情事，則值勤
        員警本其維護交通秩序、安全職責所為之舉發，自應受
        到合法、正確之推定，合先敘明。
（三）、本件抗告人既有前開闖紅燈之違規情事，則原處分機關
        依據上述道路交通管理處罰條例之規定，並參酌違反道
        路交通管理事件統一裁罰基準表所載之裁罰標準予以裁
        罰，原審法院予以維持，核無違誤，抗告人之抗告並無
        理由，應予駁回。
四、據上論結，應依道路交通案件處理辦法第26條，刑事訴訟法
    第412條，裁定如主文。
中    華    民    國    95    年    6     月    29    日
                  交通法庭審判長法  官  鄭文肅
                                法  官  陳國文
                                法  官  江國華
以上正本證明與原本無異。
不得再抗告。
                                書記官  陳玉嬋
中    華    民    國    95    年    7     月    3     日


司法院資訊處製作；財團法人民間司法改革基金會備份。
